【裁判字號】    99,易,3358
【裁判日期】    991230
【裁判案由】    毒品危害防制條例
【裁判全文】
臺灣板橋地方法院刑事判決              99年度易字第3358號
公  訴  人  臺灣板橋地方法院檢察署檢察官
被      告  邱冠維
上列被告因違反毒品危害防制條例案件，經檢察官提起公訴（99
年度毒偵字第8328號），被告於準備程序中就被訴事實為有罪之
陳述，經本院合議庭裁定由受命法官獨任進行簡式審判程序，判
決如下：
    主  文
邱冠維施用第二級毒品，累犯，處有期徒刑陸月，如易科罰金，
以新臺幣壹仟元折算壹日。扣案之吸食器壹組沒收。
    事  實
一、邱冠維前因施用毒品案件，經本院以95年度毒聲字第1045號
    裁定送觀察、勒戒後，認無繼續施用毒品之傾向，於民國95
    年8 月3 日釋放出所，並由臺灣板橋地方法院檢察署檢察官
    以95年度毒偵字第695 號、第3666號、第4210號為不起訴處
    分確定。又因施用毒品案件，分別經本院以97年度簡字第
    9886號、98年簡字第2262號判處有期徒刑5 月確定，嗣經本
    院以98年度聲字第2799號裁定定其應執行刑為有期徒刑8 月
    確定，於99年1 月5 日縮刑期滿執行完畢。詎仍不知悔改，
    基於施用第二級毒品甲基安非他命之犯意，於99年10月21日
    日16、17許，在其位於新北市○○區○○路1 段28巷臨46號
    住處內，以將甲基安非他命置入吸食器內燒烤後吸食煙霧之
    方式，施用第二級毒品甲基安非他命1 次。嗣於同日20時10
    分許，經警持搜索票前往上址搜索，當場查獲並扣得吸食器
    1 組，經警採集其尿液檢體送驗後，結果呈安非他命類陽性
    反應，始悉上情。
二、案經臺北縣政府警察局板橋分局移請臺灣板橋地方法院檢察
    署檢察官偵查起訴。
    理  由
一、本案被告邱冠維所犯係死刑、無期徒刑、最輕本刑為3 年以
    上有期徒刑以外之罪，其於準備程序中就前揭被訴事實為有
    罪之陳述，經受命法官告知簡式審判程序之旨，並聽取其與
    公訴人之意見後，本院認無不得或不宜改依簡式審判程序進
    行之情事，依刑事訴訟法第273 條之1 第1 項、第284 條之
    1 規定，裁定本案由受命法官獨任進行簡式審判程序；且依
    刑事訴訟法第273 條之2 及第159 條第2 項規定，不適用傳
    聞法則有關限制證據能力之相關規定，合先敘明。
二、上揭犯罪事實，業據被告於本院審理時自白不諱，且被告為
    警查獲後，經警採集其尿液檢體送鑑定，先以酵素免疫分析
    法（EIA ）初步檢驗，呈現安非他命類陽性反應，再以氣相
    層析質譜儀法（GC/MS ）確認檢驗，亦呈現安非他命、甲基
    安非他命陽性反應等情，此有臺北縣政府警察局板橋分局偵
    辦毒品危害防制條例案被移送人姓名及代碼對照表、臺灣檢
    驗科技股份有限公司於99年11月4 日所出具報告編號UL/201
    0/A0583 號之濫用藥物檢驗報告各1 紙在卷可稽（本案偵查
    卷宗第14、45頁參照），復有吸食器1 組扣案可資佐證，足
    徵被告任意性自白與事實相符，應堪採信。再被告前因施用
    毒品案件，經本院以95年度毒聲字第1045號裁定送觀察、勒
    戒後，認無繼續施用毒品之傾向，於95年8 月3 日釋放出所
    ，並由臺灣板橋地方法院檢察署檢察官以95年度毒偵字第
    695 號、第3666號、第4210號為不起訴處分確定。復於上開
    觀察、勒戒執行完畢釋放後5 年內再犯本件施用第二級毒品
    犯行，自應依毒品危害防制條例第23條第2 項規定，依法追
    訴、處罰。本案事證明確，被告犯行洵堪認定，應依法論科
    。
三、按甲基安非他命係毒品危害防制條例第2 條第2 項第2 款所
    明定列管之第二級毒品。是核被告所為，係犯毒品危害防制
    條例第10條第2 項之施用第二級毒品罪。被告施用甲基安非
    他命前持有甲基安非他命之低度行為，為施用之高度行為所
    吸收，不另論罪。被告係於前揭事實欄所載之時間及地點，
    以上開方法施用甲基安非他命等情，業經被告於本院準備程
    序及審理時陳明在卷，是起訴書記載：被告係於99年10月21
    日21時5 分為警採尿回溯96小時內之某時許，在不詳地點，
    以不詳方式，施用第二級毒品甲基安非他命1 次云云，容有
    未洽，應予更明。又被告有如犯罪事實欄所載之論罪科刑及
    執行紀錄，有臺灣高等法院被告前案紀錄表1 份附卷可參，
    其於受有期徒刑之執行完畢後，5 年以內故意再犯本案有期
    徒刑以上之罪，為累犯，應依刑法第47條第1 項規定加重其
    刑。爰審酌被告曾因施用毒品案件，經觀察、勒戒執行完畢
    釋放，並獲得不起訴處分之寬典（見卷附臺灣高等法院被告
    前案紀錄表），猶不知悔改，而再犯本件施用第二級毒品罪
    ，顯見其戒除毒癮之意志薄弱，惟其施用毒品係自戕行為，
    對他人法益尚無具體危害，兼衡被告之品行、智識程度、生
    活狀況、犯罪之動機、目的、手段、坦承犯行之犯罪後態度
    等一切情狀，量處如主文所示之刑，並諭知易科罰金之折算
    標準，以資懲儆。至扣案之吸食器1 組，係供被告施用毒品
    所用之物，且經被告自承確屬其所有，爰依刑法第38條第1
    項第2 款規定併予宣告沒收。
據上論斷，應依刑事訴訟法第273 條之1 第1 項、第299 條第1
項前段，毒品危害防制條例第10條第2 項，刑法第11條前段、第
47條第1 項、第41條第1 項前段、第38條第1 項第2 款，判決如
主文。
本案經檢察官賴建如到庭執行職務。
中    華    民    國    99    年    12    月    30    日
                    刑事第十五庭  法  官  黃司熒
上列正本證明與原本無異。
如不服本判決，應於判決送達後10日內，向本院提出上訴書狀，
並應敘述具體理由；其未敘述上訴理由者，應於上訴期間屆滿後
20日內向本院補提理由書（均須按他造當事人之人數附繕本），
「切勿逕送上級法院」。
                                  書記官  屠衛民
中    華    民    國    99    年    12    月    30    日
附錄本案論罪科刑法條全文：
毒品危害防制條例第10條
施用第一級毒品者，處6 月以上5 年以下有期徒刑。
施用第二級毒品者，處3 年以下有期徒刑。

司法院資訊處製作；財團法人民間司法改革基金會備份。
